【裁判字號】    97,易,576
【裁判日期】    970722
【裁判案由】    竊盜
【裁判全文】
臺灣苗栗地方法院刑事判決               97年度易字第576號
公  訴  人  臺灣苗栗地方法院檢察署檢察官
被      告  乙○○
                    （現另案於臺灣臺中監獄苗栗分監執行）
上列被告因竊盜案件，經檢察官提起公訴（97年度偵字第2443號
），被告於本院審理時就被訴事實為有罪之陳述，經本院裁定依
簡式審判程序審理，判決如下：
    主    文
乙○○犯攜帶兇器竊盜罪，累犯，處有期徒刑捌月。
    事    實
一、乙○○前於民國94年間因竊盜案件，經臺灣高等法院臺中分
    院以94年度上易字第1544號判決判處有期徒刑1 年2 月確定
    ；又因施用第二級毒品案件，經本院以94年度苗簡字第1042
    號判決判處有期徒刑6 月確定，前述2 案經定應執行刑為有
    期徒刑1 年6 月確定，於96年7 月10日假釋付保護管束期滿
    ，未經撤銷，以已執行論。詎乙○○猶不知悔改，意圖為自
    己不法所有之犯意，於97年3 月2 日下午2 時58分許，攜帶
    其所有客觀上足以對人之生命、身體、安全造成危險性，可
    供作兇器使用之一字型起子1 支，駕駛其兄長陳漢亮管領之
    車牌號碼KW-3509 號自用小客車（車主登記為蔡漢全），前
    往苗栗縣造橋鄉豐湖村11鄰阿義埤9 號「甲○○○」停車場
    內，持上開一字型起子1 支下車行竊，先以一字型起子敲破
    停放在該停車場內，丙○○所有車牌號碼6625-PK 號自用小
    客車（車主登記為吳國榮）之車窗玻璃後，竊取丙○○所有
    之皮包1 個（內含新臺幣4,400 元、LG牌手機1 支、身分證
    件、汽機車駕照各1 份、台灣銀行及台灣郵政公司之提款卡
    、存款簿、印章各2 份、中國信託信用卡3 張、玉山銀行信
    用卡1 張及隨身碟1 個等物）。得手後，除將皮包內之現金
    留供已用外，隨即將其餘物品及犯罪所用之一字型起子1 支
    丟棄於後龍溪。嗣經丙○○發現遭竊報警處理，經警調閱監
    視錄影畫面而循線查獲上情。
二、案經苗栗縣警察局竹南分局報告臺灣苗栗地方法院檢察署檢
    察官偵查起訴。
    理    由
一、按簡式審判程序之證據調查，不受第159 條第1 項之限制，
    刑事訴訟法第273 條之2 定有明文，是依上開規定，於行簡
    式審判程序之案件，被告以外之人於審判外之陳述，除有其
    他不得作為證據之法定事由外，應認具有證據能力。查本案
    被害人丙○○、證人陳漢亮於警詢時所為陳述，雖係被告以
    外之人於審判外之陳述，惟因本案採行簡式審判程序，復無
    其他不得作為證據之法定事由，揆諸首揭說明，均應認具有
    證據能力，合先敘明。
二、上開事實，業據被告乙○○迭於警詢、偵查及本院審理時坦
    承不諱，核與證人陳漢亮、證人即被害人丙○○於警詢時證
    述之情節相符，復有監視錄影畫面翻攝照片、失竊及作案用
    車輛等照片共8 張、車籍查詢- 基本資料詳細畫面、車輛讓
    渡證書各1 份在卷可稽。足認被告上開自白與事實相符，堪
    以採信。從而，本件事證明確，被告加重竊盜犯行，洵堪認
    定，應依法論科。
三、按刑法第321 條第1 項第3 款之攜帶兇器竊盜罪，係以行為
    人攜帶兇器竊盜為其加重條件，此所謂兇器，其種類並無限
    制，凡客觀上足對人之生命、身體、安全構成威脅，具有危
    險性之兇器均屬之，且祇須行竊時攜帶此種具有危險性之兇
    器為已足，並不以攜帶之初有行兇之意圖為必要（最高法院
    79年臺上字第5253號判例可資參照）。查被告乙○○持以行
    竊所用之一字型起子，係金屬製品，質地堅硬，若持之攻擊
    人體，顯足以對人體造成傷害而具有危險性，堪認屬兇器無
    誤。是核被告乙○○所為，係犯刑法第321 條第1 項第3 款
    之攜帶兇器竊盜罪。又被告前有如犯罪事實欄所載曾受有期
    徒刑執行完畢之前科，此有臺灣苗栗地方法院檢察署刑案資
    料查註紀錄表及臺灣高等法院被告前案紀錄表各1 份在卷足
    憑，其於5 年以內故意再犯本件有期徒刑以上之罪，為累犯
    ，應依刑法第47條第1 項之規定，加重其刑。爰審酌被告前
    已有多次竊盜前科，仍不知悔悟，正值青壯之年，不思以正
    當方式取得財物，竟貪圖私慾，恣意侵害他人財產權，素行
    不佳，並以攜帶兇器之方式為之，對社會治安危害非微，行
    為殊無可取，惟念其犯罪後始終坦承犯行，有認錯悔過之意
    ，犯罪所生之損害尚非鉅大，及其犯罪之動機、目的、手段
    暨參酌檢察官具體求刑之範圍等一切情狀，量處如主文所示
    之刑，以資懲儆。至於被告行竊所用之一字型起子1 支，未
    據扣案，且經被告丟棄，業據被告供承明確（見本院卷第31
    、32頁），故不予宣告沒收，附此敘明。
據上論斷，應依刑事訴訟法第284 條之1 、第273 條之1 第1 項
、第299 條第1 項前段，刑法第321 條第1 項第3 款、第47條第
1 項，判決如主文。
本案經檢察官陳佞如到庭執行職務。
中    華    民    國    97    年     7    月    22    日
                  刑事第三庭    法  官  林佩儒
以上正本證明與原本無異。
如不服本判決，應於判決送達後10日內向本院提出上訴狀（應抄
附繕本）。其未敘述上訴理由者，應於上訴期間屆滿後20日內補
提理由書狀於本院，上訴於臺灣高等法院臺中分院。
                                書記官  陳玲君
中    華    民    國    97    年    7     月    22    日
附錄本案論罪科刑法條：
中華民國刑法第321條
犯竊盜罪而有下列情形之一者，處6 月以上、5 年以下有期徒刑
：
一、於夜間侵入住宅或有人居住之建築物、船艦或隱匿其內而犯
    之者。
二、毀越門扇、牆垣或其他安全設備而犯之者。
三、攜帶兇器而犯之者。
四、結夥三人以上而犯之者。
五、乘火災、水災或其他災害之際而犯之者。
六、在車站或埠頭而犯之者。
前項之未遂犯罰之。


司法院資訊處製作；財團法人民間司法改革基金會備份。
